臺灣桃園地方法院交通事件裁定　　　　　　　　　　　　九十三年度交聲字第三號
　　原處分機關　交通部公路總局台北區監理所
　　受處分人即
　　異　議　人　甲○○
右列受處分人因違反道路交通管理處罰條例案件，對於交通部公路總局台北區監理所
民國九十二年十二月二日所為之處分 (原處分：北監自裁字第裁四—Ｐ一二七四
九五一號），聲明異議，本院裁定如左：
    主  文
異議駁回。
    理  由
一、聲明異議意旨如聲明異議狀所載（如附件）。
二、按汽車駕駛人，行經有燈光號誌管制之交岔路口闖紅燈者，處新台幣一千八百元
    以上五千四百元以下罰鍰；汽車駕駛人違反第五十三條者，除依原條款處罰外，
    並予記違規點數三點，道路交通管理處罰條例第五十三條及第六十三條第一項第
    三款分別定有明文。
三、經查，異議人甲○○於本院審理中辯稱：案發當天我去花蓮玩，行經台九線往北
    ，在台十一線交叉路口，我停在路邊的避車道與我女朋友在看地圖，後來我把車
    子發動要開往花蓮市，當時是綠燈，我把車子右轉台十一線行駛在內側車道，開
    了約十一公尺，前方有兩位員警好像在交談，其中有一名員警轉頭揮旗示意我停
    車受檢，並要求我提出駕照、行照，我當時緊張找不到駕照、行照，我還問他們
    說要開我什麼單子，他們說要告發我闖紅燈，我回頭看，當時台十一線已經轉變
    為紅燈，也就是台九線已經是紅燈了，我想員警他們當時可能在聊天，所以沒有
    發現我轉彎後號誌剛好轉變。而且他們當天有帶照相機，如果我有闖紅燈，為何
    沒有拍照存證。因為警察開單告發我闖紅燈，我覺得不合理，所以拒絕簽名云云
    （參見本院卷九十三年一月二十九日訊問筆錄）。然經花蓮縣警察局吉安分局函
    覆本院有關本件案發經過已敘明：九十二年三月二十三日十一時三十七分，由甲
    ○○所駕車號五Ｔ—六六七三號自小客車，行駛台九線由南往北，右轉進入台十
    一丙線，當時台九線是紅燈，台十一丙線是綠燈，駕駛人很明顯是闖紅燈右轉，
    本所勤務人員當場攔停，告知違規事實並填具違規通知單（Ｐ一二七四九五一
    號），該路口只設置三色號誌，無右轉指示燈，違規人應停於停止線前靜候綠燈
    通行，不得直行或左、右轉，故該駕駛人違規闖紅燈右轉，應就事實接受裁罰等
    語，有該分局九十三年一月十九日吉警交字第九三三一七號函暨所附之
    豐田派出所交通違規事件答辯報告表各一紙附卷可憑。而本件異議人僅空言否認
    其有闖紅燈云云，而未提出其未闖紅燈之證據以使本院對其未違規之事實產生任
    何合理之懷疑，且交通警察掣單舉發違反道路交通管理處罰條例所列之違規事實
    ，本質上為行政處分，係公務員基於職務上之權力，依法就特定之具體事件所為
    之具有公法上效果之單方行政行為，基於公務員為公法上行為具有公信力之原則
    ，該行政行為當可被推定為真正，其據以依法處分之事實認定亦為正確無誤。從
    而，異議人上開所辯，要屬事後空言避就推諉卸責之詞，殊無可採。綜上所述，
    本件事證已臻明確，原處分機關依道路交通管理處罰條例第五十三條及第六十三
    條第一項第三款規定裁處罰鍰新台幣二千七百元並予記違規點數三點，核無違誤
    ，本件異議人之異議為無理由，應予駁回。
據上論斷，應依道路交通案件處理辦法第十九條，裁定如主文。
中      華      民      國    九十三    年      一      月     三十     日
                                臺灣桃園地方法院交通法庭
                                    法  官  林  家  賢
右正本證明與原本無異。
如不服本裁定，應於裁定送達後五日內，向本院提出抗告狀。
                                    書記官  戴  育  萍
中      華      民      國    九十三    年      二      月     五       日
